臺灣澎湖地方法院刑事判決　　　　　　 109年度交訴字第10號
公　訴　人　臺灣澎湖地方檢察署檢察官
被　　　告　許秋武


上列被告因過失致死案件，經檢察官提起公訴（109年度偵字第
675號）後，聲請改依協商程序而為判決，本院判決如下：
    主  文
許秋武犯過失致人於死罪，處有期徒刑壹年，緩刑伍年。並應履
行本院一一○年度交附民字第九號和解筆錄所載內容。
    事  實  及  理  由
一、本件犯罪事實、證據及應適用之法條，均引用檢察官起訴書
    （如附件）之記載。
二、本件經檢察官與被告於審判外達成協商之合意，其合意內容
    為：如主文所示（本院110年度交附民字第9號和解筆錄內容
    為：被告願給付洪○○○（即被害人洪○○之配偶）新台幣
    （下同）320萬元，給付方法：於民國110年10月20日給付
    20萬元，所餘300萬元自110年11月20日起，按月於每月20日
    各給付5千元，至清償完畢止，如有一期不給付，視為全部
    到期）。查上開協商合意並無刑事訴訟法第455條之4第1項
    所列情形之一，檢察官聲請改依協商程序而為判決，本院爰
    不經言詞辯論，於協商合意範圍內，為協商判決如主文所示
    。
三、依刑事訴訟法第284條之1、第455條之2第1項、第455條之4
    第2項、第455條之8、第454條第2項，刑法第276條、第62條
    前段、第74條第1項第1款、第2項第3款，刑法施行法第1條
    之1，判決如主文。
四、本件係依協商所為之科刑判決，除有刑事訴訟法第455條之
    4第1項第1款、第2款、第4款、第6款、第7款所定情形之一
    ，或協商判決違反同條第2項之規定外，不得上訴。又如有
    上列得上訴事由，而不服本件判決，得自收受判決送達之日
    起10日內，向本院提出上訴書狀，上訴於第二審法院。
本案經檢察官黃政德提起公訴及到庭執行職務。
中    華    民    國   110    年    11    月    8     日
                        刑事庭  法  官  陳順輝
以上正本證明與原本無異。
本判決除有刑事訴訟法第455條之4第1項第1款、第2款、第4款、
第6款、第7款所定情形之一，或違反同條第2項規定者外，不得
上訴。如有得上訴之情形，應於收受判決後20日內向本院提出上
訴書狀，並應敘述具體理由；其未敘述上訴理由者，應於上訴期
間屆滿後20日內向本院補提理由書（均須按他造當事人之人數附
繕本）「切勿逕送上級法院」。
中    華    民    國   110    年    11    月    8     日
                                書記官  許致愷
附件：
臺灣澎湖地方檢察署檢察官起訴書
                                      109年度偵字第675號
     被      告  許秋武  男  00歲（民國00年0月0日生）
                         住澎湖縣○○鄉○○村0號
                         國民身分證統一編號：Z000000000號
上列被告因過失致死案件，已經偵查終結，認應提起公訴，茲將
犯罪事實及證據並所犯法條分敘如下：
         犯罪事實
一、許秋武於民國 109 年 8 月 16 日 23 時 54 分許，駕駛車
    號 000-0000 號自用小客貨車，沿澎 2 號道路起點前之道
    路（小門段）由西往東方向行駛，行經澎 2 號道路起點前
    200 公尺處時，本應注意車前狀況，並隨時採取必要之安全
    措施及不得駛出路面邊線，且當時天候晴、夜間有照明、柏
    油路面乾燥、無缺陷及障礙物，且視距良好，又無不能注意
    之特別情事，竟疏未注意車前狀況，致未能隨時採取必要安
    全措施，亦未依規定而駛出車道路面邊線，適有行人洪○○
    在該路段路邊行走，致撞擊洪○○，洪○○受有右耳耳漏，
    疑顱底骨折併腦出血、右大腿變形，疑股骨骨折等傷害，經
    送三軍總醫院澎湖分院急救，仍於翌（17）日 1 時 11 分
    許，因中樞神經性休克死亡。於警方到場處理時，許秋武當
    場坦承為肇事者，願受法院裁判。
二、案經澎湖縣政府警察局白沙分局報告暨洪○○○訴由本署偵
    辦。證據並所犯法條
一、證據清單及待證事實：
┌──┬───────────┬────────────┐
│編號│證據名稱              │待證事實                │
├──┼───────────┼────────────┤
│1   │被告許秋武於警詢時及偵│全部犯罪事實。          │
│    │查中之自白            │                        │
├──┼───────────┼────────────┤
│2   │道路交通事故現場圖 2  │證明於上開時地，被告駕駛│
│    │張、道路交通事故調查表│上開汽車撞擊被害人洪○○│
│    │（一）、（二）及交通事│及被告自首之事實。      │
│    │故照片 10 張、扣押筆錄│                        │
│    │、扣押物品目錄表、扣押│                        │
│    │物品收據、贓物認領收據│                        │
│    │、肇事者自首情形紀錄表│                        │
│    │。                    │                        │
├──┼───────────┼────────────┤
│3   │三軍總醫院澎湖分院附設│證明被害人因上開交通事故│
│    │民眾診療服務處診斷證明│送至醫院急救，於到院前心│
│    │、本署檢驗報告書、相驗│跳停止，經急救仍於 109  │
│    │屍體證明書、相驗照片  │年 8 月 17 日日 1 時 11 │
│    │12 張                 │分許死亡，死因為上開交通│
│    │                      │事故致右耳耳漏，疑顱底骨│
│    │                      │折併腦出血，最終因中樞神│
│    │                      │經性休克死亡，死亡方式為│
│    │                      │「意外」之事實。        │
├──┼───────────┼────────────┤
│4   │交通部公路總局高雄區監│1 、被告駕駛自用小客貨車│
│    │理所 109 年 10 月 8 日│   ，未注意車前狀況，未 │
│    │高監鑑字第 1090201407 │   依規定車道駛出路面邊 │
│    │號函所附車輛行車事故鑑│   線，為肇事原因。2 、 │
│    │定會鑑定意見書（屏澎區│   被害人無肇事原因。   │
│    │0000000 案）          │                        │
└──┴───────────┴────────────┘
二、按汽車行駛時，駕駛人應注意車前狀況及兩車並行之間隔，
    並隨時採取必要之安全措施，不得在道路上蛇行，或以其他
    危險方式駕車；汽車在未劃設慢車道之雙向二車道行駛時，
    應依下列規定：四、除準備停車或臨時停車外，不得駛出路
    面邊線。道路交通安全規則第 94 條第 3 項、第 97 條第
    1 項第 4 款定有明文。被告許秋武駕車本應注意上述道路
    交通安全規則之規定，竟疏未注意因而肇事，致被害人死亡
    ，其顯有過失。又本件事故之發生，既因被告上開過失行為
    所致，則與被害人死亡間，自具有相當因果關係，是被告犯
    嫌堪以認定。核被告所為，係犯刑法第 276 條之過失致死
    罪嫌。又被告於本件車禍發生後，於員警到場時承認為肇事
    人，有澎湖縣政府警察局白沙分局道路交通事故肇事人自首
    情形紀錄表在卷可參，符合對於未發覺之罪自首而受裁判要
    件，請依刑法第 62 條規定減輕其刑。
三、依刑事訴訟法第251條第1項提起公訴。
     此  致
臺灣澎湖地方法院
中    華    民    國   109    年    10    月    20    日
                               檢 察 官  黃 政 德
上述正本證明與原本無異
中    華    民    國   109    年    10    月    30    日
                              書 記 官  林 貝 珊
附錄法條    
刑法第276條
因過失致人於死者，處 2 年以下有期徒刑、拘役或 2 千元以下
罰金。
從事業務之人，因業務上之過失犯前項之罪者，處 5 年以下有
期徒刑或拘役，得併科 3 千元以下罰金。